# 请教陈版：整体租赁企业的会计处理

提问人：可爱的猴子 时间：2015-01-08 20:13:38
A公司与B公司股东签署企业，整体租赁B股东控制的生产企业C，生产企业C有完整的资产和人员，租赁费为固定金额，每年支付给股东B,生产企业C资产、人员劳务关系等保持不变，但是生产企业的对外的销售、采购、经营管理全部由A公司控制，也以A公司的名义进行销售、采购、生产、收款，A公司派出管理人员和财务人家进行管理和以A公司名义设立帐套和纳税，请问A公司如何进行会计处理？是否需要合并报表，合并报表时如何纳入生产企业C的资产、负债、损益？

回答人：chenyiwei
对于被托管、承包经营的企业是否应纳入托管方、承包方的合并报表范围的问题，版面上已有很多讨论，建议搜索一下相关资料。随着 2014 年新修订的合并报表准则生效，主要应依据该准则规定的“控制三要素”中的“权力与回报的关系”的相关指引，判断托管方和承包方在这一过程中是主要责任人，还是被托管、承包企业的股东的代理人。